臺灣嘉義地方法院刑事簡易判決　　　 100年度嘉簡字第1134號
聲　請　人　臺灣嘉義地方法院檢察署檢察官
被　　　告　蔡明昌
被　　　告　鄭惠卿
被　　　告　陳家綺
被　　　告　陳麗如
被　　　告　蔡有庭
被　　　告　郭俊彥
上列被告因賭博案件，經檢察官聲請以簡易判決處刑（100年度
偵字第4724號），本院判決如下：
    主  文
蔡明昌共同犯圖利聚眾賭博罪，處有期徒刑陸月，如易科罰金，
以新臺幣壹仟元折算壹日。扣案如附表所示，編號一至三十一、
三十九至四十一、四十四所示之物，均沒收。
鄭惠卿共同犯圖利聚眾賭博罪，處有期徒刑貳月，如易科罰金，
以新臺幣壹仟元折算壹日。扣案如附表所示，編號一至三十一、
三十九至四十一、四十四所示之物，均沒收。
陳家綺共同犯圖利聚眾賭博罪，處有期徒刑貳月，如易科罰金，
以新臺幣壹仟元折算壹日。扣案如附表所示，編號一至三十一、
三十九至四十一、四十四所示之物，均沒收。
陳麗如共同犯圖利聚眾賭博罪，處有期徒刑貳月，如易科罰金，
以新臺幣壹仟元折算壹日。扣案如附表所示，編號一至三十一、
三十九至四十一、四十四所示之物，均沒收。
蔡有庭共同犯圖利聚眾賭博罪，累犯，處有期徒刑參月，如易科
罰金，以新臺幣壹仟元折算壹日。扣案如附表所示，編號一至三
十一、三十九至四十一、四十四所示之物，均沒收。
郭俊彥犯賭博罪，處罰金新臺幣伍仟元，如易服勞役，以新臺幣
壹仟元折算壹日。扣案如附表編號二十五所示之賭資新臺幣貳仟
元沒收。
    犯 罪 事 實 及 理 由
一、犯罪事實：
(一)蔡有庭前因詐欺案件，經臺灣屏東地方法院以98年度易字第
    177號判決判處有期徒刑5月確定，於民國99年2 月24日易科
    罰金執行完畢。
(二)蔡明昌係址設嘉義市○○路233 號「福氣電子遊戲場」之實
    際負責人，另鄭惠卿、陳家綺、陳麗如、蔡有庭則係蔡明昌
    所僱用之員工，渠等共同基於在公眾得出入之場所賭博財物
    、圖利供給賭博場所及聚眾賭博之犯意聯絡，由蔡明昌於99
    年10月間某日起，在上開公眾得自由出入之遊戲場內擺設如
    附表編號1 至23所示之各式電子賭博遊戲機具，以上開遊戲
    機，聚集不特定客人互相對賭，而由鄭惠卿、陳家綺、陳麗
    如、蔡有庭負責現場兌換代幣、開分及洗分兌換現金等工作
    。該遊戲場之賭博方式，為賭客先持現金至櫃臺以2.5比1之
    比例更換代幣（即新臺幣【下同】2.5元換1個代幣），由賭
    客押選遊戲機臺上之選項與機臺對賭，如押中可得倍數不等
    之分數；如未押中，則代幣或分數由電子遊戲機沒入，賭玩
    結束時，賭客可將電子遊戲機上之代幣退出，或將積分洗出
    ，再由賭客持代幣依2.5比1之比例，先向店內員工兌換寄分
    卡後，再由鄭惠卿、陳家綺、陳麗如、蔡有庭與賭客相約於
    店內之吸菸室內，將寄分卡兌換現金，蔡明昌、鄭惠卿、陳
    家綺、陳麗如、蔡有庭即藉此方式以之牟利。嗣於100年6月
    25日晚間11時50分許，賭客郭俊彥基於賭博之犯意，在上址
    賭玩「孫悟空」機臺後將分數洗出，並以寄分卡向鄭惠卿兌
    換新臺幣2千元現金，為警當場查獲。
二、證據名稱：
(一)被告蔡明昌、鄭惠卿、陳家綺、陳麗如、蔡有庭、郭俊彥於
    警詢、偵訊之自白。
(二)本院核發之搜索票、同意書、「福氣電子遊戲場」現場圖、
    嘉義市政府電子遊戲場業營業級別證各1份；搜索扣押筆錄
    、扣押物品目錄表、同意書各2份；嘉義市政府警察局第一
    分局現場照片44張。
(三)如附表所示之扣案物品。
三、被告蔡明昌、鄭惠卿、陳家綺、陳麗如、蔡有庭論罪科刑部
    分：
(一)按刑法所稱之賭博行為，並無方法之限制，而係指以偶然事
    實之成就與否，決定財物得失之射倖行為，凡以勝負繫於偶
    然之事實，並非事前所能預知者，即為賭博。本案被告蔡明
    昌在其開設之「福氣電子遊戲場」，擺設賭博性電子遊戲機
    ，由賭客押選遊戲機臺上之選項與機台對賭，如押中可得倍
    數不等之分數；如未押中，則代幣或分數由電子遊戲機沒入
    ，顯係以偶然之勝負，決定財物之得失，自屬賭博無疑。
(二)又按刑法第268 條之意圖營利供給賭博場所及聚眾賭博罪，
    須行為人主觀上具有營利之不法意圖，惟此營利之不法意圖
    ，不應侷限於所謂之「抽頭」意圖而已，舉凡供給賭博場所
    與聚眾賭博者，其意在於營利，且有利可圖，即與該條之構
    成要件相符。又電子遊戲場業之經營，非僅「單純擺設」電
    子遊戲機具為已足，舉凡所擺設電子遊戲機具現場之管理及
    供顧客兌換代幣把玩等，均應屬經營行為之內。另電子遊戲
    機之程式，於設計之初即已隱含該遊戲機具有較高獲勝機率
    ，已非純粹射倖性，此從經營者必須花費資金購買或租用遊
    戲機檯，並提供場所擺放而仍能獲利可明（臺灣高等法院暨
    所屬法院96年法律座談會刑事類提案第12號研討結論參照）
    。被告為「福氣電子遊戲場」實際負責人，設置電子遊戲機
    供人把玩，其擺設之機臺計有51臺，有相當之經營規模，其
    除需花費資金購買或租用電子遊戲機外，還提供場所擺放負
    擔經營成本，仍能利用所擺設之電子遊戲機具作為電動賭博
    機具，供客人將玩打之點數換取現金，上揭機具於設計之初
    ，即已隱含該遊戲機具有較高獲勝機率，已非純粹射倖性，
    始能符合其營運成本，故其除提供此遊戲場，並聚集不特定
    之多數賭客分別或同時前來參與賭博，顯有營利之意圖甚明
    ；且觀諸卷附之嘉義市政府電子遊戲場業營業級別證（見警
    卷第152 頁），可知該遊戲場依據相關規定辦理營利事業登
    記，為營利事業，益徵被告經營上開電子遊戲場具營利之意
    圖無疑。
(三)被告鄭惠卿、陳家綺、陳麗如、蔡有庭等人受僱於被告蔡明
    昌為店員，並負責現場兌換代幣、開分及洗分兌換現金等工
    作，顯與被告蔡明昌就經營賭博性電子遊戲機之意圖營利供
    給賭博場所、聚眾賭博及在公眾得出入之場所賭博財物之犯
    行，有犯意聯絡及行為分擔至為明確。
(四)核被告蔡明昌、鄭惠卿、陳家綺、陳麗如、蔡有庭所為，均
    係犯刑法第266條第1項前段之在公眾得出入場所賭博罪、第
    268 條意圖營利供給賭博場所、聚眾賭博罪。又按刑事法若
    干犯罪行為態樣，本質上原具有反覆、延續實行之特徵，立
    法時既予特別歸類，定為犯罪構成要件之行為要素，則行為
    人基於概括之犯意，在密切接近之一定時、地持續實行之複
    次行為，倘依社會通念，於客觀上認為符合一個反覆、延續
    性之行為觀念者，於刑法評價上，即應僅成立一罪。學理上
    所稱「集合犯」之職業性、營業性或收集性等具有重複特質
    之犯罪均屬之，例如經營、從事業務、收集、販賣、製造、
    散布等行為概念者是（最高法院95年度台上字第4686號判決
    意旨參照）。本案被告蔡明昌自99年10月間某日起起至遭查
    獲止，在上開電子遊戲場內，僱用鄭惠卿、陳家綺、陳麗如
    、蔡有庭等人分別負責為賭客兌換代幣、開分及洗分兌換現
    金，並聚集不特定人賭博，且利用電子遊戲機與在場不特定
    賭客對賭，反覆密接提供場所，由不特定之人多次向電子遊
    戲機下注賭博，藉此牟利，其等多次賭博行為，本質上具有
    反覆性，於刑法評價上，均應認係集合多次犯罪行為而成立
    獨立犯罪型態之「集合犯」，為包括1罪，應僅成立1罪。被
    告蔡明昌、鄭惠卿、陳家綺、陳麗如、蔡有庭間，有犯意聯
    絡及行為分擔，為共同正犯。所犯在公眾得出入場所賭博罪
    、意圖營利供給賭博場所罪、意圖營利聚眾賭博罪，係1 行
    為觸犯3 罪名，為想像競合犯，應從一重之意圖營利供給賭
    博場所罪處斷。又被告蔡有庭有犯罪事實一所示犯罪科刑，
    及於99年2 月24日易科罰金執行完畢之情形，有臺灣高等法
    院被告前案紀錄表1 份在卷可參，其於受有期徒刑之執行完
    畢後5 年內故意再犯本件有期徒刑以上之刑之罪，為累犯，
    應依刑法第47條第1項規定，加重其刑。
(五)爰審酌被告蔡明昌、鄭惠卿、陳家綺、陳麗如、蔡有庭等擺
    放賭博性電子遊戲機供人賭博，助長社會僥倖心理及賭博歪
    風，敗壞社會風氣，實屬不該，兼衡該電子遊戲場之規模，
    經營期間之久暫，被告蔡明昌、鄭惠卿、陳家綺、陳麗如、
    蔡有庭等人行為分擔之程度，犯後坦承犯行之態度，及渠等
    行為動機、手段等一切情狀，各量處如主文所示之刑，並諭
    知易科罰金之折算標準。
四、被告郭俊彥論罪科刑部分：
    核被告郭俊彥就犯罪事實一(二)所為，係犯刑法第266條第1
    項前段之賭博罪。爰審酌被告郭俊彥在公共場所賭博財物，
    對社會善良風俗之影響，犯後坦承犯行之態度及其動機、手
    段等一切情狀，量處如主文所示之刑，並諭知易服勞役之折
    算標準。
五、沒收部分：
(一)按當場賭博之器具與在賭檯或兌換籌碼處之財物，不問屬於
    犯人與否，沒收之，刑法第266條第2項定有明文，此項規定
    係採義務沒收主義，自應優先於採職權主義之同法第38條第
    1項第2款而適用。
(二)查扣案之附表編號1 至23之機臺，編號24、25之賭資，編號
    26至29之寄分卡，分別為當場賭博之器具與在賭檯或兌換籌
    碼處之財物，不問屬於犯人與否，均應依刑法第266條第2項
    宣告沒收；至編號30之洗代幣機、編號31之代幣、編號39之
    IC板、編號40之遙控器、編號41之保管再玩卡名單、編號44
    之長壽硬盒煙盒等物，係被告蔡明昌等人所有，供本件犯罪
    所用之物，有嘉義市政府警察局扣押物品目錄表被告等人之
    簽名足憑，本於責任共同原則，爰均依刑法第38條第1項第2
    款之規定併予宣告沒收。另其他扣案物品，無從證明與被告
    等人本案犯行有直接相關，均不予宣告沒收，附此敘明。
六、依刑事訴訟法第449條第1項前段、第450條第1項，刑法第28
    條、第268條、第266條第1項前段、第2項、第55條、第47條
    、第41條第1項前段、第42條第3項、第38條第1項第2款，刑
    法施行法第1條之1第1項、第2項前段，逕以簡易判決處如主
    文所示之刑。
七、如不服本判決，應於判決送達後10日內向本院提出上訴狀（
    應附繕本）。
中    華    民    國  100    年    7    月      29    日
                  嘉義簡易庭    法  官  啟夫
上列正本證明與原本無異。
如不服本判決，應於判決送達後10日內向本院提出上訴狀（應附
繕本）。
中    華    民    國   100    年    7     月    29    日
                                書記官  侯麗茹
附錄法條:
中華民國刑法第266條
（普通賭博罪與沒收物）
在公共場所或公眾得出入之場所賭博財物者，處1千元以下罰金
。但以供人暫時娛樂之物為賭者，不在此限。
當場賭博之器具與在賭檯或兌換籌碼處之財物，不問屬於犯人與
否，沒收之。
中華民國刑法第268條
（圖利供給賭場或聚眾賭博罪）
意圖營利，供給賭博場所或聚眾賭博者，處 3 年以下有期徒刑，
得併科3千元以下罰金。
 附表：
┌──┬────────────┬───────┬───────┬────┐
│編號│名稱                    │數量          │所有人/持有人 │備    註│
├──┼────────────┼───────┼───────┼────┤
│1   │電子遊戲機「功夫淑女」  │參台          │    蔡明昌    │        │
├──┼────────────┼───────┼───────┼────┤
│2   │電子遊戲機「鬼武者」    │壹台          │    蔡明昌    │        │
├──┼────────────┼───────┼───────┼────┤
│3   │電子遊戲機「麻雀物語」  │壹台          │    蔡明昌    │        │
├──┼────────────┼───────┼───────┼────┤
│4   │電子遊戲機「魔術先生」  │壹台          │    蔡明昌    │        │
├──┼────────────┼───────┼───────┼────┤
│5   │電子遊戲機「槍神」      │壹台          │    蔡明昌    │        │
├──┼────────────┼───────┼───────┼────┤
│6   │電子遊戲機「赤童」      │壹台          │    蔡明昌    │        │
├──┼────────────┼───────┼───────┼────┤
│7   │電子遊戲機「蒼天」      │壹台          │    蔡明昌    │        │
├──┼────────────┼───────┼───────┼────┤
│8   │電子遊戲機「綠童」      │壹台          │    蔡明昌    │        │
├──┼────────────┼───────┼───────┼────┤
│9   │電子遊戲機「押忍」      │肆台          │    蔡明昌    │        │
├──┼────────────┼───────┼───────┼────┤
│10  │電子遊戲機「爆走紅運隊」│壹台          │    蔡明昌    │        │
├──┼────────────┼───────┼───────┼────┤
│11  │電子遊戲機「蜘蛛人」    │壹台          │    蔡明昌    │        │
├──┼────────────┼───────┼───────┼────┤
│12  │電子遊戲機「交響詩篇」  │壹台          │    蔡明昌    │        │
├──┼────────────┼───────┼───────┼────┤
│13  │電子遊戲機「南國育」    │捌台          │    蔡明昌    │        │
├──┼────────────┼───────┼───────┼────┤
│14  │電子遊戲機「小丑」      │壹台          │    蔡明昌    │        │
├──┼────────────┼───────┼───────┼────┤
│15  │電子遊戲機「北斗」      │伍台          │    蔡明昌    │        │
├──┼────────────┼───────┼───────┼────┤
│16  │電子遊戲機「吉宗」      │肆台          │    蔡明昌    │        │
├──┼────────────┼───────┼───────┼────┤
│17  │電子遊戲機「拳擊」      │貳台          │    蔡明昌    │        │
├──┼────────────┼───────┼───────┼────┤
│18  │電子遊戲機「石松」      │壹台          │    蔡明昌    │        │
├──┼────────────┼───────┼───────┼────┤
│19  │電子遊戲機「加奈子」    │壹台          │    蔡明昌    │        │
├──┼────────────┼───────┼───────┼────┤
│20  │電子遊戲機「悟空」      │柒台          │    蔡明昌    │        │
├──┼────────────┼───────┼───────┼────┤
│21  │電子遊戲機「淹之空」    │壹台          │    蔡明昌    │        │
├──┼────────────┼───────┼───────┼────┤
│22  │電子遊戲機「HUGA」      │參台          │    蔡明昌    │        │
├──┼────────────┼───────┼───────┼────┤
│23  │電子遊戲機「魔骰」      │壹台          │    蔡明昌    │        │
├──┼────────────┼───────┼───────┼────┤
│24  │賭資                    │新臺幣壹萬伍仟│    蔡明昌    │        │
│    │                        │玖佰元        │              │        │
├──┼────────────┼───────┼───────┼────┤
│25  │賭資                    │新臺幣貳仟元  │    郭俊彥    │        │
├──┼────────────┼───────┼───────┼────┤
│26  │寄分卡100分             │拾張          │    陳家綺    │櫃檯    │
├──┼────────────┼───────┼───────┼────┤
│27  │寄分卡500分             │拾伍張        │    陳家綺    │櫃檯    │
├──┼────────────┼───────┼───────┼────┤
│28  │寄分卡1000分            │貳拾肆張      │    陳家綺    │櫃檯    │
├──┼────────────┼───────┼───────┼────┤
│29  │寄分卡5000分            │肆張          │    陳家綺    │櫃檯    │
├──┼────────────┼───────┼───────┼────┤
│30  │洗代幣機                │壹台          │   蔡明昌等人 │櫃檯前  │
├──┼────────────┼───────┼───────┼────┤
│31  │代幣                    │壹萬參仟陸佰個│    陳家綺    │櫃檯    │
├──┼────────────┼───────┼───────┼────┤
│32  │監視器鏡頭              │拾貳個        │    蔡明昌    │        │
├──┼────────────┼───────┼───────┼────┤
│33  │電腦螢幕（AOC牌）       │壹個          │    蔡明昌    │        │
├──┼────────────┼───────┼───────┼────┤
│34  │電腦螢幕                │壹個          │    蔡明昌    │        │
├──┼────────────┼───────┼───────┼────┤
│35  │電腦主機Mavoly牌        │壹個          │    蔡明昌    │        │
├──┼────────────┼───────┼───────┼────┤
│36  │電腦主機Vento牌         │壹個          │    蔡明昌    │        │
├──┼────────────┼───────┼───────┼────┤
│37  │錄影機                  │壹台          │    蔡明昌    │        │
├──┼────────────┼───────┼───────┼────┤
│38  │電視SONY牌              │壹台          │    蔡明昌    │        │
├──┼────────────┼───────┼───────┼────┤
│39  │IC板                    │伍拾陸塊      │    蔡明昌    │        │
├──┼────────────┼───────┼───────┼────┤
│40  │遙控器                  │貳個          │    陳家綺    │櫃檯    │
├──┼────────────┼───────┼───────┼────┤
│41  │保管再完卡名單          │參張          │    陳家綺    │櫃檯    │
├──┼────────────┼───────┼───────┼────┤
│42  │照相機（含IC卡）        │壹台          │    陳家綺    │櫃檯    │
├──┼────────────┼───────┼───────┼────┤
│43  │三班交接本              │壹本          │    陳家綺    │櫃檯    │
├──┼────────────┼───────┼───────┼────┤
│44  │長壽硬盒煙盒            │壹個          │    陳家綺    │後方密室│
├──┼────────────┼───────┼───────┼────┤
│45  │抄表簿                  │壹本          │    陳家綺    │櫃檯    │
├──┼────────────┼───────┼───────┼────┤
│46  │客人名片簿              │肆本          │    陳家綺    │櫃檯    │
└──┴────────────┴───────┴───────┴────┘